臺灣高等法院高雄分院民事判決
111年度再易字第48號
再審原告    陳○安（原名陳○瀚）

再審被告    吳明璋  
            吳家睿  
            陳威仲  

上列當事人間侵權行為損害賠償等事件，再審原告對於中華民國
111年9月16日本院111年度上易字第52號確定判決提起再審之訴
，本院判決如下：
    主      文
再審之訴駁回。
再審訴訟費用由再審原告負擔。
    事實及理由
一、再審原告主張：伊於民國108年3月28日下午10時許，在高雄
    市○○區○○路000號騎樓，遭被上訴人甲○○、乙○○共同性騷擾
    ，侵害伊之身體、健康權，另丙○○侵害伊之名譽權及健康權
    。伊求為判命甲○○、乙○○、丙○○賠償，自有所據。詎竟遭原
    審駁回，案經上訴，亦遭本院以111年度上易字第52號判決
    駁回而告確定（下稱原確定判決）。惟丙○○並未向藍衣女子
    查證，原確定判決漏未審酌「上訴人準備㈠狀」第5頁至第6
    頁㈤等對再審原告有利之證據，且原審亦未經查證就認定藍
    衣女子為被害人，違反憲法第22條。為此，爰依民事訴訟法
    第497條規定提起本件再審等語。求為判命：㈠原確定判決廢
    棄。㈡甲○○應給付再審原告新臺幣（下同）10萬元。㈢甲○○、
    乙○○應連帶給付再審原告1萬元。㈢丙○○應給付再審原告5,00
    0元。
二、按民事訴訟法第466條不得上訴於第三審法院之事件，經第
    二審確定之判決，如就足影響於判決之重要證物，漏未斟酌
    ，亦得提起再審之訴，民事訴訟法第497條定有明文。所謂
    「重要證物漏未斟酌」，指當事人在前訴訟程序已經提出，
    如經斟酌原確定判決將不致為如此判斷，卻漏未於判決理由
    中斟酌者而言，倘縱經斟酌亦不足影響原確定判決結果，或
    原確定判決業於理由中說明其為不必要之證據者，均不在此
    列。
三、經查：本件再審原告於原確定判決審理時，提出「上訴人準
    備㈠狀」，並於第5頁至第6頁㈠至㈤，主張甲○○並未在藍衣女
    子前向再審原告說這是性騷擾行為，並以其遭甲○○徒手抓住
    手腕接近20分鐘故意不報警，乙○○還反常問再審原告要不要
    報警，倘甲○○有在藍衣女子前向再審原告說這是性騷擾行為
    ，乙○○應會詢問藍衣女子要不要打電話報警，而不是問藍衣
    小姐在哪裡上班，且不會在承審法官詢問甲○○抓住再審原告
    手腕的原因時，回答我不知道等論述為佐證（原確定判決卷
    第133頁至第134頁），進而主張原確定判決有民事訴訟法第
    497條之再審事由云云，惟原確定判決已於第五頁至第八頁
    載明經勘驗事發當日現場監視器錄影光碟及上訴人於起訴狀
    陳稱甲○○抓住其左手腕後，反覆詢問其「要不要報警」等語
    ，足認甲○○係認再審原告為實施性騷擾之現行犯，無性騷擾
    再審原告之意，其抓住再審原告左手腕及乙○○站立在旁，令
    再審原告無法立即離去，均屬依法逮補現行犯之行舉，未逾
    必要程度。另丙○○係受甲○○委託報警，警方則於隨後到場處
    理，甲○○、丙○○所為僅係依法報警處理性騷擾現行犯，並無
    不法，因認再審原告請求甲○○、乙○○、丙○○賠償無理由，並
    敘明再審原告其餘攻擊防禦方法及所用證據，經斟酌後不足
    以影響本判決之結果。再審原告上述主張，除與再審被告應
    否負賠償責任不相涉外，亦經原確定決敘明經斟酌後不足以
    影響判決之結果，不逐一論列。再審原告主張原確定判決有
    漏未斟酌足以影響於判決之重要證物之違法云云，自難認為
    可採。至再審原告雖另主張原確定判決未經查證就認定藍衣
    女子為被害人，違反憲法第22條云云，然此與憲法第22條無
    涉，再審原告空言原確定判決違反憲法第22條云云，自無可
    採，併予敘明。
四、綜上所述，本件再審原告主張原確定判決有民事訴訟法第49
    7條之再審事由，並無所據，再審原告提起本件再審，顯無
    理由，爰不經言詞辯論，逕予駁回。又提起再審之訴之原告
    ，需其所舉再審事由，經法院認有理由者，始能再開已終結
    之再審程序，本件再審之訴既顯無理由，前訴訟程序即無從
    開啟，再審原告聲明請求廢棄原確定判決，改判命甲○○給付
    再審原告10萬元、甲○○、乙○○連帶給付再審原告1萬元、丙○
    ○給付再審原告5,000元，自屬無據。
五、據上論結，本件再審之訴顯無理由，爰判決如主文。
中　　華　　民　　國　　111 　年　　12　　月　　12　　日
                          民事第五庭
                                審判長法官  蘇姿月
                                法      官  郭宜芳
                                法      官  劉傑民
以上正本證明與原本無異。
本件不得上訴。
中　　華　　民　　國　　111 　年　　12　　月　　12　　日
                                書 記 官 林家煜